臺灣桃園地方法院刑事判決　　　　　　110年度簡上字第225號
上　訴　人　邱庭萱
即　被　告　　　　　


上列上訴人即被告因毀損等案件，不服本院中華民國110 年4 月
7 日所為109 年度桃簡字第3128號第一審簡易判決（檢察官聲請
簡易判決處刑案號：臺灣桃園地方檢察署109 年度偵字第00000
號），提起上訴，經本院管轄之第二審合議庭判決如下：
    主      文
上訴駁回。
    事實及理由
一、本案經本院合議庭審理結果，認原審以被告邱庭萱所為，係
    犯刑法第354 條之毀損罪及刑法第305 條之恐嚇罪，事證明
    確，並審酌被告先介入告訴人家庭並與告訴人之夫生下一子
    ，而因告訴人侮辱其子，竟不思以和平、合法途徑解決紛爭
    ，反毀損告訴人所有車輛且口出恫嚇言詞洩忿，所為殊非可
    取，兼衡被告警詢自陳國中肄業之智識程度、經濟小康暨其
    上開犯罪之動機、目的、手段、所生損害等一切情狀，就被
    告犯毀損罪部分量處拘役55日，如易科罰金，以新臺幣1,00
    0 元折算1 日；就恐嚇罪部分，量處拘役50日，如易科罰金
    ，以新臺幣1,000 元折算1 日，合併定其應執行拘役100 日
    ，如易科罰金，以新臺幣1,000 元折算1 日，核其認事用法
    ，俱無違誤，量刑亦甚允洽，應予維持，並引用第一審判決
    書記載之事實、證據及理由（如附件原審判決書）。
二、上訴人即被告上訴意旨略以：毀損部份，量刑過重，恐嚇部
    份，先稱不曾出言恐嚇，後又稱恐嚇時告訴人不在現場云云
    。
三、毀損部分
    按法官於有罪判決如何量處罪刑，甚或是否宣告緩刑，均為
    實體法賦予審理法官裁量之刑罰權事項，法官行使此項裁量
    權，自得依據個案情節，參酌刑法第57條所定各款犯罪情狀
    之規定，於法定刑度內量處被告罪刑；除有逾越該罪法定刑
    或法定要件，或未能符合法規範體系及目的，或未遵守一般
    經驗及論理法則，或顯然逾越裁量，或濫用裁量等違法情事
    之外，自不得任意指摘其量刑違法，最高法院對此並著有80
    年臺非字第473 號、75年臺上字第7033號、72年臺上字第66
    96號、72年臺上字第3647號等判例可資參照。準此，法官量
    刑，如非有上揭明顯違法之情事，自不得擅加指摘其違法或
    不當。經查被告坦承毀損犯行，而原審判決之量刑已審酌被
    告犯罪之動機、目的、手段、素行、犯後態度、所生損害等
    一切情狀，揆諸上開最高法院判決意旨，原審就此刑罰裁量
    權之行使並無違法不當之處，上訴人認原審判決就毀損部份
    量刑過重云云，即無可採，是本件就毀損部份上訴，無理由
    ，應予駁回。
四、恐嚇部份
    經查，被告業於警詢時坦承犯行不諱，核與告訴人於警詢及
    偵訊時之證述相符，復經本院當庭播放監視錄影影片，勘驗
    結果，被告確於毀損車輛後，於畫面時間18：01：03時操台
    語，對著告訴人住處之大門說：讓你死，是被告恐嚇告訴人
    之犯行，事證明確，著無疑義，其猶執此上訴，顯無理由，
    亦應駁回。
據上論斷，應依刑事訴訟法第455 條之1 第1 項、第3 項、第36
8 條、第373 條，判決如主文。
本案經檢察官林鈺瀅到庭執行職務，檢察官楊挺宏聲請簡易判決
處刑。
中    華    民    國   110    年    10    月    29    日
                  刑事第十一庭  審判長法  官  潘政宏
                                      法  官  翁健剛
                                      法  官  林育駿
以上正本證明與原本無異。
不得上訴。
                                      書記官  張怡婷
中    華    民    國   110    年    10    月    29    日
　
　
　
　
　
　
　
　
　
　
　
　
　
　
　
　
　
　
　
　
　
　
　
　
　
　
　
　
　
附件：
             臺灣桃園地方法院刑事簡易判決
                                    109年度桃簡字第3128號
聲  請  人  臺灣桃園地方檢察署檢察官
被      告  邱庭萱  女  （民國00年0月00日生）
                    身分證統一編號：Z000000000號
                    住桃園市○○區○○路000號4樓之4
                    居桃園市○○區○○○街000號2樓
上列被告因毀損等案件，經檢察官聲請以簡易判決處刑（109 年
度偵字第29614 號），本院判決如下：
    主  文
邱庭萱犯毀損他人物品罪，處拘役伍拾伍日，如易科罰金，以新
臺幣壹仟元折算壹日；又犯恐嚇危害安全罪，處拘役伍拾日，如
易科罰金，以新臺幣壹仟元折算壹日。應執行拘役壹佰日，如易
科罰金，以新臺幣壹仟元折算壹日。
    事  實
一、邱庭萱與陳秀英之夫呂昭文為男女朋友，邱庭萱因認陳秀英
    曾辱罵其子，心有不滿，竟基於毀損之犯意，於民國109 年
    7 月17日下午5 時27分許（聲請簡易判決處刑書誤載為20分
    許，逕予更正），在桃園市○○區○○路0 段000 巷00弄00
    號之陳秀英住處前，持球棒朝陳秀英所有之車牌號碼0000-
    00號自用小客車之前擋風玻璃及引擎蓋揮砸，致前擋風玻璃
    碎裂及引擎蓋鈑金凹陷，損壞引擎蓋鈑金外觀之完整及美觀
    之作用，足以生損害於陳秀英；復於同日晚間6 時1 分許，
    基於恐嚇危害安全之犯意，對陳秀英恫稱「乎伊死」乙語，
    以此加害生命、身體之言語，令陳秀英心生畏懼，致生危害
    於安全。
二、案經陳秀英訴由桃園市政府警察局蘆竹分局報告臺灣桃園地
    方檢察署檢察官偵查聲請以簡易判決處刑。
    理  由
一、訊據被告邱庭萱固坦承於上揭時、地毀損告訴人陳秀英所有
    之車牌號碼0000- 00號自用小客車之事實，惟矢口否認有何
    恐嚇危害安全犯行，辯稱：我忘記了，事隔太久，因為我當
    時真的很氣憤，告訴人一直罵我兒子等語。經查：
  ㈠被告於109 年7 月17日下午5 時27分許，在桃園市○○區○
    ○路0 段000 巷00弄00號之告訴人住處前，持球棒砸毀告訴
    人所有之車牌號碼0000-00 號自用小客車之前擋風玻璃及引
    擎蓋等情，業據被告於警詢及偵訊時坦承不諱（見偵卷第7
    至11、87至88頁），核與證人即告訴人陳秀英於警詢及偵查
    中之證述情節相符（見偵卷第23至26、79至80頁），並有現
    場照片4 張、監視器畫面翻拍照片2 張、公路監理電子閘門
    車號查詢汽車車籍資料1 份等在卷可參（見偵卷第45至47頁
    ，本院卷第33頁），是此部分事實，已堪認定。
  ㈡證人即告訴人陳秀英於警詢及偵查中之證稱：被告持鋁球棒
    毀損我所有自用小客車的前擋風玻璃及引擎蓋，我看到這個
    情形後馬上打電話報警，被告毀損完車輛後就離開了，過了
    幾分鐘後，警員抵達現場了解狀況時，被告又回到我家門外
    ，拿著剛剛的鋁球棒叫我出來並揚言要殺死我，被告的行為
    造成我心生畏懼等語（見偵卷第23至26、79至80頁），參以
    臺灣桃園地方檢察署檢察事務官製作之錄影錄音譯文及監視
    器畫面擷圖，於109 年7 月17日晚間6 時1 分許，被告朝告
    訴人住處大門口出「你一定要對我兒子說對不起，要不然讓
    你死（臺語）」乙語（見偵卷第89頁），足認被告於109 年
    7 月17日晚間6 時1 分許，確實有對告訴人口出「乎伊死」
    之事實。復觀之告訴人與被告衝突過程，被告因認其兒子遭
    告訴人責罵，要求告訴人出面道歉，情緒處於憤怒狀態，而
    對告訴人恫稱上開言語，已明揭對於告訴人之言行甚為不滿
    ，恐對於告訴人生命、身體有所不利之意，衡諸社會一般觀
    念客觀判斷，該等言詞確足以使告訴人有不安全之感受，足
    徵被告上開言語，確已致告訴人心生畏懼，而生危害於生命
    、身體安全。又被告以摻有情緒性、積極侵害之上開言語為
    意思表達，應係以使他人心生畏懼為目的，而其行為於客觀
    上已可認屬惡害之通知，並達足使人心生畏怖之程度，被告
    為成年人，當不能對此諉為不知，堪認被告主觀上確有恐嚇
    犯意無訛。
  ㈢綜上所述，本案事證明確，被告前揭所辯不足採信，其毀損
    及恐嚇危害安全犯行，均堪認定，俱應依法論科。
二、論罪科刑
  ㈠按刑法第354 條之毀損罪，所謂的「毀棄」，即毀壞、滅棄
    ，是指以銷毀、滅除、拋棄等方法，使物的本體全部喪失其
    效用及價值者；所稱「損壞」，即損傷、破壞，是指損害、
    破壞物的外觀形貌而減損其一部效用或價值者；所稱「致令
    不堪用」，則指除毀棄、損壞物的本體外，以其他不損及原
    物形式的方法，使物的一部或全部喪失其效用者而言。而車
    輛之鈑金除保護車內機器零件之作用外，兼具有美化車體外
    觀之作用，被告持鋁球棒揮砸告訴人之自用小客車之前擋風
    玻璃及引擎蓋，致前擋風玻璃碎裂及引擎蓋板金凹陷，損壞
    引擎蓋外觀之完整及美觀之作用，自達損壞之程度。是核被
    告所為，係犯刑法第354 條之毀損他人物品罪及同法第305
    條之恐嚇危害安全罪。
  ㈡被告所犯上開2罪，犯意各別，行為互殊，應分論併罰。
  ㈢爰審酌被告未思以理性溝通之方式，解決與告訴人之紛爭，
    率以損壞告訴人車輛，致告訴人受有損害，更對告訴人為恐
    嚇之言語，所為自非可取，兼衡其犯罪之動機、目的、手段
    、所生損害，暨其犯後態度及自述國中肄業之智識程度、經
    濟狀況小康（見調查筆錄受詢問人欄記載）等一切情狀，分
    別量處如主文所示之刑，且定其應執行之刑，併均諭知易科
    罰金之折算標準，以資懲儆。
三、未扣案之鋁球棒1 支，雖供被告為本案犯行之用，惟卷內無
    證據證明為被告所有，亦無從證明係第三人無正當理由所提
    供，自不得依刑法第38條第2 項、第3 項規定宣告沒收及追
    徵。
三、據上論斷，應依刑事訴訟法第449 條第1 項前段、第3 項、
    第454 條第1 項，刑法第305 條、第354 條、第51條第6 款
    、第41條第1 項前段，刑法施行法第1 條之1 第1 項，逕以
    簡易判決處刑如主文。
四、如不服本判決，得於判決書送達之翌日起20日內，以書狀敘
    述理由（須附繕本），向本法院提起上訴。
本案經檢察官楊挺宏聲請以簡易判決處刑。
中    華    民    國   110    年    4     月    7     日
                  刑事第十五庭  法  官  高羽慧
以上正本證明與原本無異。
如不服本判決，應於判決送達後20日內向本院提出上訴狀（應附
繕本）。
                                書記官  蔡得憲
中    華    民    國   110    年    4     月    8     日
附錄本案論罪科刑法條：
中華民國刑法第305條
以加害生命、身體、自由、名譽、財產之事恐嚇他人，致生危害
於安全者，處2 年以下有期徒刑、拘役或9 千元以下罰金。
中華民國刑法第354條
毀棄、損壞前二條以外之他人之物或致令不堪用，足以生損害於
公眾或他人者，處2 年以下有期徒刑、拘役或1 萬5 千元以下罰
金。